臺灣南投地方法院刑事判決
111年度金訴字第12號
公  訴  人  臺灣南投地方檢察署檢察官
被      告  張美蘭


上列被告因違反洗錢防制法等案件，經檢察官提起公訴（110 年
度偵字第4947、6704號、111 年度偵字第502 、1230號），被告
承認被訴犯罪事實，經本院合議庭裁定由受命法官獨任行簡式審
判程序，判決如下：
    主      文
乙○○犯如附表一所示之各罪，各處如附表一所示之刑。應執行
有期徒刑陸月，併科罰金新臺幣貳萬元，罰金如易服勞役，以新
臺幣壹仟元折算壹日。
    事實及理由
壹、犯罪事實
    乙○○於民國110 年6 月2 日前之某日，結識真實年籍資料
　　不詳、自稱「Thompson Chang」之人（無證據證明與下述向
　　附表一各編號所示之人施用詐術者、自稱「比特幣代理商」
　　者為不同之人或未滿18歲之人，下稱詐欺行為人），並透過
　　通訊軟體LINE聯繫，詐欺行為人則向乙○○表示其有向國稅
　　局繳納稅金之需求，欲借用乙○○之金融帳戶作為調度納稅
　　資金之用，並要求乙○○提領他人所匯入金融帳戶之金錢，
　　再將之轉交給詐欺行為人所指定之人，詎乙○○依其智識程
　　度及社會經驗，可預見一般人均可自由使用自己之金融帳戶
　　提領款項而不受阻礙，若無堅實理由卻盤算欲使用他人金融
　　帳戶，甚至要求協助出面代為提領款項，極有可能係實施詐
　　騙者遂行詐欺犯罪及避免檢警查緝之手段，亦能預見無故匯
　　入帳戶內之來路不明金錢可能為詐欺犯罪之款項，如提領該
　　些款項並交付給他人，不僅參與詐欺犯罪，且所領取款項之
　　去向及所在將因此隱匿，而形成金流斷點，竟仍與詐欺行為
　　人共同分別基於縱使因此參與詐欺犯罪，及掩飾、隱匿不法
　　款項仍不違背其本意之不確定詐欺取財及洗錢犯意聯絡，由
　　乙○○先將其申設之合作金庫商業銀行帳號0000000000000
　　號帳戶（下稱本案合庫帳戶）、中華郵政股份有限公司帳號
　　00000000000000號帳戶（下稱本案郵局帳戶；以下如未特別
　　區分，與上開本案合庫帳戶合稱本案帳戶）之帳號提供給詐
　　欺行為人，詐欺行為人則以附表一各編號所示之方式，向附
　　表一各編號所示之人施用詐術，致使其等均陷於錯誤，而將
　　金錢匯入本案帳戶內，乙○○則受詐欺行為人指示，於附表
　　二各編號所示之時、地及方式，提領如附表二所示之金錢（
　　僅領得附表一編號1 、2 所示之人之受詐欺款項）後，旋將
　　之轉交給出面收取款項並自稱為「比特幣代理商」之詐欺行
　　為人（無證據證明乙○○有從中獲取任何利益），以此方式
　　共同詐欺取財，及掩飾、隱匿詐欺取財犯罪所得之去向及所
　　在；至於附表一編號3 、4 所示之人於匯款後，本案郵局帳
　　戶旋經通報為警示帳戶而遭凍結交易功能，附表一編號3 、
　　4 所示之人所匯入之款項隨即被圈存，乙○○乃無法順利領
　　出款項，而未能掩飾或隱匿此部分詐欺犯罪所得之去向及所
　　在，致附表一編號3 、4 所示之洗錢犯行並未既遂。嗣因警
　　獲報而調取乙○○本案帳戶之交易往來明細，始循線查悉上
　　情。
貳、程序部分
    本案被告乙○○所犯之罪，依法得行簡式審判程序，因被告
　　坦承被訴犯罪事實，經合議庭評議後，裁定本案由受命法官
　　獨任行簡式審判程序。
參、認定犯罪事實所憑之證據及理由
    本案犯罪事實，業據被告於本院準備程序及審理時均坦承不
　　諱（本院卷第42至44、50、53頁），核與證人即告訴人戊○○、甲○○、丙○○、證人即被害人丁○○證述之內容相符
　　（出處詳附件所載），並有如附件所示之證據在卷可參，足
　　認被告之任意性自白與事實相符，堪以採信。從而，本案事
　　證明確，被告犯行堪以認定，應依法論科。
肆、論罪科刑
一、按洗錢防制法第2 條規定，倘行為人意圖掩飾或隱匿特定犯
　　罪所得來源，而將特定犯罪所得直接消費處分，甚或交予其
　　他共同正犯予以隱匿，而由共同正犯以虛假交易外觀掩飾不
　　法金流移動，即難認僅單純犯罪後處分贓物之行為，而仍構
　　成洗錢行為（最高法院108 年度台上字第2500號判決意旨參
　　照）；又按提供金融帳戶提款卡及密碼供他人使用（即俗稱
　　之人頭帳戶），嗣後被害人雖匯入款項，然此時之金流仍屬
　　透明易查，尚未達到掩飾或隱匿特定犯罪所得之來源、去向
　　及所在之金流斷點，惟若該款項遭提領後，即產生掩飾、隱
　　匿之結果，即屬洗錢既遂行為（最高法院110 年度台上字第
　　5900號判決意旨參照），是若受詐騙之被害人已將金錢匯入
　　人頭帳戶內，惟未經車手提領即遭凍結款項，斯時該筆詐欺
　　款項既仍存於人頭帳戶中，其去向及所在仍可輕易查知，自
　　難認詐欺犯罪所得已成功掩飾或隱匿，而形成金流斷點致無
　　從追查，應僅能以洗錢未遂論。經查：
㈠、就附表一編號1 、2 所示犯行部分，被告以現金方式提領此
　　部分詐欺贓款後，係將之轉交給真實年籍資料不詳之他人，
　　業據本院認定如前，此一現金提領詐欺贓款之方式，已使金
　　錢流向產生追索上之困難，被告又將詐欺贓款現實交付給真
　　實身分一無所悉之人，該些金錢之去向、所在顯已於被告處
　　即告中斷，而無法依據客觀事證予以追索。依此，被告上開
　　交付詐欺款項予詐欺行為人之行為，已製造金流斷點，致犯
　　罪所得去向、所在不明，使國家對於本案犯罪所得追緝、查
　　扣形成妨害，被告對此情亦有認識，自堪認定被告有意圖掩
　　飾或隱匿特定犯罪所得之去向、所在，而移轉詐欺取財之特
　　定犯罪所得之行為。是核被告就附表一編號1 、2 所為，均
　　係犯刑法第339 條第1 項之詐欺取財罪、洗錢防制法第14條
　　第1 項之一般洗錢罪。被告就附表一編號1 、2 所示之人匯
　　至本案合庫帳戶之受詐騙款項，所為之數次提領行為，各係
　　於密切接近之時、地實施，分別侵害同一告訴人之財產法益
　　，其行為之獨立性極為薄弱，且各係出於同一詐欺取財之目
　　的，依一般社會健全觀念，在時間差距上難以強行分開，將
　　之視為數個舉動之接續施行，合為包括之一行為予以評價，
　　較為合理，各應論以接續犯。
㈡、就附表一編號3 、4 所示犯行部分，被告依詐欺行為人之指
　　示，將本案郵局帳戶之帳號提供予詐欺行為人，供該人作為
　　收取詐騙犯罪所得之用，固屬著手於洗錢行為之實行，然附
　　表一編號3 、4 所示之人依詐欺行為人指示，將金錢匯入本
　　案郵局帳戶後，本案郵局帳戶旋遭列為警示帳戶而凍結交易
　　功能，致已匯入本案郵局帳戶內之詐欺贓款不能由被告提取
　　，則該些詐欺犯罪所得之去向、所在即無法達到被掩飾或隱
　　匿而形成金流斷點之既遂程度，自應僅成立洗錢未遂罪。是
　　核被告就附表一編號3 、4 所為，各係犯刑法第339 條第1
　　項之詐欺取財罪、洗錢防制法第14條第2 項、第1 項之洗錢
　　未遂罪。又公訴意旨認被告所為此部分洗錢犯行，應成立既
　　遂犯，然本院認應僅構成洗錢未遂罪，業如前述，衡諸最高
　　法院103 年度台上字第4516號判決所揭示「刑事訴訟法第30
　　0 條所謂變更法條，係指罪名之變更而言；若僅行為態樣有
　　既遂、未遂之分，尚無庸引用刑事訴訟法第300 條變更起訴
　　法條」之意旨，自無須變更起訴法條，一併敘明。
二、被告就附表一編號1 、2 所示犯行，各係以一行為同時觸犯
　　刑法第339 條第1 項之詐欺取財罪、洗錢防制法第14條第1
　　項之一般洗錢罪；就附表一編號3 、4 所示犯行，則各係以
　　一行為同時觸犯刑法第339 條第1 項之詐欺取財罪、洗錢防
　　制法第14條第2 項、第1 項之洗錢未遂罪，均屬想像競合犯
　　，各應依刑法第55條前段規定，從較重之一般洗錢罪（附表
　　一編號1 、2 部分）、洗錢未遂罪（附表一編號3 、4 部分
　　）處斷。
三、被告就附表一編號1 至4 所示犯行，其犯意有別，行為互殊
　　，應予分論併罰。
四、按共同正犯之意思聯絡，不以彼此間犯罪故意之態樣相同為
　　必要，蓋刑法第13條第1 項、第2 項雖分別規定行為人對於
　　構成犯罪之事實，明知並有意使其發生者，為故意；行為人
　　對於構成犯罪之事實，預見其發生而其發生並不違背其本意
　　者，以故意論。前者為確定故意（直接故意），後者為不確
　　定故意（間接故意），惟不論「明知」或「預見」，僅係認
　　識程度之差別，不確定故意於構成犯罪事實之認識無缺，與
　　確定故意並無不同，進而基此認識「使其發生」或「容認其
　　發生（不違背其本意）」，共同正犯間在意思上乃合而為一
　　，形成意思聯絡（最高法院103 年度台上字第2320號判決意
　　旨參照）。經查，被告所為本案諸犯行，雖僅足認具有詐欺
　　取財及一般洗錢之間接故意，然徵諸上開最高法院見解，並
　　無礙於其與詐欺行為人間具有犯意聯絡及行為分擔事實之認
　　定，皆應論以共同正犯。
五、刑之減輕事由
㈠、按「犯前二條之罪，在偵查或審判中自白者，減輕其刑」，
　　洗錢防制法第16條第2 項定有明文。查被告於本院準備程序
　　及審理時，就其本案所為之洗錢犯行皆予坦承，已如前述，
    爰均依法減輕其刑。
㈡、被告就附表一編號3 、4 所示之洗錢未遂犯行，應依刑法第
　　25條第2 項規定，按既遂犯之刑減輕之。
六、爰以行為人責任為基礎，審酌被告與他人共同分擔實施詐欺
　　及洗錢犯罪，影響社會秩序，本案受詐騙之人因受詐欺而匯
　　入本案帳戶內之金額非低，其等財產權受有相當程度之侵害
　　，且被告犯後迄今尚未與本案受詐騙之人成立和解，並賠償
　　其等所受之損害，所為固應予非難；惟考量被告終能坦承犯
　　行之犯後態度，可見已有悛悔之意，又被告本案雖具有詐欺
　　取財及洗錢之間接故意，而無礙於共同正犯之認定，然其行
　　為惡性仍與基於直接故意之犯罪者有所不同，於本案又是從
　　事最容易遭警查獲的車手角色，於量刑時，自應就被告之惡
　　性程度、角色分工、參與程度等節，與其他共犯作出區別，
　　另斟酌本案有部分受詐騙之人所匯出之款項，幸因及時凍結
　　而未受有實際金錢損害，兼衡被告自陳為高商畢業之智識程
　　度，已婚，育有3 名已成年且出社會之子女，目前在腳踏車
　　公司上班，每月收入為新臺幣25,250元之家庭生活經濟狀況
　　，並參酌檢察官、被告對刑度之意見等一切情狀，分別量處
　　如附表一所示之刑，並定其應執行刑如主文所示，及就宣告
　　刑與所定之應執行刑中之罰金刑部分，諭知罰金易服勞役之
　　折算標準，以資懲儆。
七、按「犯第十四條之罪，其所移轉、變更、掩飾、隱匿、收受
　　、取得、持有、使用之財物或財產上利益，沒收之」，洗錢
　　防制法第18條第1 項前段定有明文。此一規定採取義務沒收
　　主義，只要合於前述規定，法院即應為相關沒收之諭知，然
　　該洗錢行為之標的是否限於行為人所有者始得宣告沒收，法
　　無明文，實務上一向認為倘法條並未規定「不問屬於犯罪行
　　為人與否均沒收」時，自仍以屬於被告所有者為限，始應予
　　沒收。又按刑法所謂「犯罪所得」，係以實際所得者為限，
　　苟無所得或尚未取得者，即無從為沒收或追徵之諭知（最高
　　法院105 年度台非字第39號判決意旨參照）。經查，被告於
　　本院訊問時陳稱：「（你就本案有無拿到一毛錢？）我都沒
　　有拿到任何一毛錢。」等語（本院卷第53頁），明確表示其
　　已將所提領之詐欺犯罪款項全數轉交予詐欺行為人，而未保
　　有任何不法所得，亦無從中獲取分毫利益，卷內亦無證據可
　　資證明被告就所提領之詐欺款項有所保留或取得任何犯罪酬
　　勞，依上說明，自無從依洗錢防制法第18條第1 項前段，或
　　刑法第38條之1 第1 項、第3 項規定，對被告宣告沒收其所
　　提領並交予詐欺行為人之本案詐欺犯罪金額或追徵價額，一
　　併說明。
據上論斷，應依刑事訴訟法第273 條之1 第1 項、第299 條第1
項前段，判決如主文。
本案經檢察官王晴玲提起公訴，檢察官石光哲到庭執行職務。
中　　華　　民　　國　　111 　年　　9 　　月　　20　　日
　　　　　　　　　刑事第二庭    法　官  陳育良
以上正本與原本無異。
如不服本判決應於收受送達後20日內向本院提出上訴書狀，並應
敘述具體理由；其未敘述上訴理由者，應於上訴期間屆滿後20日
內向本院補提理由書（均須按他造當事人之人數附繕本）「切勿
逕送上級法院」。
告訴人或被害人如對於本判決不服者，應具備理由請求檢察官上
訴，其上訴期間之計算係以檢察官收受判決正本之日期為準。
                                書記官  林儀芳 
中　　華　　民　　國　　111 　年　　9 　　月　　20　　日
附錄本案論罪科刑法條全文
洗錢防制法第2 條
本法所稱洗錢，指下列行為：
一、意圖掩飾或隱匿特定犯罪所得來源，或使他人逃避刑事追訴
    ，而移轉或變更特定犯罪所得。
二、掩飾或隱匿特定犯罪所得之本質、來源、去向、所在、所有
    權、處分權或其他權益者。
三、收受、持有或使用他人之特定犯罪所得。
　　
洗錢防制法第3 條
本法所稱特定犯罪，指下列各款之罪：
一、最輕本刑為六月以上有期徒刑以上之刑之罪。
二、刑法第一百二十一條第一項、第一百二十三條、第二百零一
    條之一第二項、第二百六十八條、第三百三十九條、第三百
    三十九條之三、第三百四十二條、第三百四十四條、第三百
    四十九條之罪。
三、懲治走私條例第二條第一項、第三條第一項之罪。
四、破產法第一百五十四條、第一百五十五條之罪。
五、商標法第九十五條、第九十六條之罪。
六、廢棄物清理法第四十五條第一項後段、第四十七條之罪。
七、稅捐稽徵法第四十一條、第四十二條及第四十三條第一項、
    第二項之罪。
八、政府採購法第八十七條第三項、第五項、第六項、第八十九
    條、第九十一條第一項、第三項之罪。
九、電子支付機構管理條例第四十四條第二項、第三項、第四十
    五條之罪。
十、證券交易法第一百七十二條第一項、第二項之罪。
十一、期貨交易法第一百十三條第一項、第二項之罪。
十二、資恐防制法第八條、第九條之罪。
十三、本法第十四條之罪。
　　　
洗錢防制法第14條
有第二條各款所列洗錢行為者，處7 年以下有期徒刑，併科新臺
幣5 百萬元以下罰金。
前項之未遂犯罰之。
前二項情形，不得科以超過其特定犯罪所定最重本刑之刑。
　
中華民國刑法第339 條
意圖為自己或第三人不法之所有，以詐術使人將本人或第三人之
物交付者，處5 年以下有期徒刑、拘役或科或併科50萬元以下罰
金。
以前項方法得財產上不法之利益或使第三人得之者，亦同。
前二項之未遂犯罰之。　

附表一：本案詐欺犯罪分工模式
編號 對象 詐欺行為人施用詐術之時 間、方式，及乙○○提領本案詐欺款項之時間、地點及金額 匯款時間 匯款金額（新臺幣）及匯入帳戶 罪名及宣告刑 1 （即起訴書附表一編號1）  戊○○ （告訴人） 詐欺行為人於110年1月間某日，自稱以色列籍男子「成路易」結識戊○○，並於110年5月中旬向戊○○佯稱有包裹需代收，並支付運費、通關費等語，致戊○○陷於錯誤，而為右列匯款。乙○○則依指示，於附表二所示之時、地，以附表二所示之方式，接續提領如附表二所示之金錢後，將之轉交給詐欺行為人。 110年6月2日9時42分許 匯款555,076元至本案合庫帳戶 乙○○共同犯一般洗錢罪，處有期徒刑肆月，併科罰金新臺幣壹萬元，罰金如易服勞役，以新臺幣壹仟元折算壹日。 2 （即起訴書附表一編號2） 甲○○ （告訴人） 詐欺行為人於110年5月20日（起訴書誤載為「110年6月15日」）冒充網友「Jinmoon22」結識甲○○，並於110年6月7日19時許，以LINE暱稱「great」向甲○○佯稱其在印度洋航行中，擔心貨品遭海盜侵襲，要將貨品寄來臺灣，而需代付清關費等語，致甲○○陷於錯誤，而為右列匯款。乙○○則依指示，於附表二所示之時、地，以附表二所示之方式，接續提領如附表二所示之金錢後，將之轉交給詐欺行為人。 110年6月8日14時24分許 匯款162,000元至本案合庫帳戶 乙○○共同犯一般洗錢罪，處有期徒刑參月，併科罰金新臺幣捌仟元，罰金如易服勞役，以新臺幣壹仟元折算壹日。 3 （即起訴書附表一編號3） 丁○○ （被害人） 詐欺行為人於110年5月間冒充網友與丁○○聯繫，並於110年6月7日向丁○○佯稱表妹在大陸工作急需用錢等語，致丁○○陷於錯誤，而為右列匯款。 110年6月7日14時1分許 匯款300,000元至本案郵局帳戶(圈存未及提領) 乙○○共同犯洗錢未遂罪，處有期徒刑貳月，併科罰金新臺幣伍仟元，罰金如易服勞役，以新臺幣壹仟元折算壹日。 4 （即起訴書附表一編號4） 丙○○ （告訴人，起訴書誤載為「張淑真」） 詐欺行為人於110年農曆年後冒充網友「Chan Lee」、「Hong Lee」與丙○○聯繫，並於110年4月底向丙○○佯稱需幫忙保管退休金而以包裹寄來臺灣，領取包裹需支付稅金等語，致丙○○陷於錯誤，而為右列匯款。 110年6月7日14時39分許 匯款170,000元至本案郵局帳戶(圈存未及提領) 乙○○共同犯洗錢未遂罪，處有期徒刑貳月，併科罰金新臺幣柒仟元，罰金如易服勞役，以新臺幣壹仟元折算壹日。    110年6月7日15時32分許 匯款55,000元至本案郵局帳戶(圈存未及提領)     110年6月8日9時37分許 匯款180,000元至本案郵局帳戶(圈存未及提領)  

附表二：乙○○提領本案詐欺款項一覽表
編號 提領時間 提領地點 提領金額 提領帳戶 提領方式 1 110年6月2日14時20分許 合作金庫南投分行 30,000元 本案合庫帳戶 自動櫃員機 2 110年6月2日14時22分許 合作金庫南投分行 30,000元 本案合庫帳戶 自動櫃員機 3 110年6月2日14時23分許 合作金庫南投分行 30,000元 本案合庫帳戶 自動櫃員機 4 110年6月2日14時24分許 合作金庫南投分行 30,000元 本案合庫帳戶 自動櫃員機 5 110年6月2日14時25分許 合作金庫南投分行 30,000元 本案合庫帳戶 自動櫃員機 6 110年6月2日15時30分許（起訴書誤載為110年6月2日14時30分許） 合作金庫南投分行 404,000元 本案合庫帳戶 臨櫃提款 7 110年6月9日7時11分許 南崗勞工消費合作社 30,000元 本案合庫帳戶 自動櫃員機 8 110年6月9日7時13分許 南崗勞工消費合作社 30,000元 本案合庫帳戶 自動櫃員機 9 110年6月9日7時14分許 南崗勞工消費合作社 30,000元 本案合庫帳戶 自動櫃員機 10 110年6月9日7時15分許 南崗勞工消費合作社 30,000元 本案合庫帳戶 自動櫃員機 11 110年6月9日7時16分許 南崗勞工消費合作社 30,000元 本案合庫帳戶 自動櫃員機 12 110年6月11日11時54分許 土地銀行南投分行 10,000元 本案合庫帳戶 自動櫃員機 13 110年6月11日12時4分許 土地銀行南投分行 20,000元 本案合庫帳戶 自動櫃員機 14 110年6月11日12時11分許 合作金庫南投分行 30,000元 本案合庫帳戶 自動櫃員機 15 110年6月11日12時12分許 合作金庫南投分行 10,000元 本案合庫帳戶 自動櫃員機 

附件：
一、人證部分
 1.證人即告訴人戊○○
  (1)110年7月9日警詢筆錄(基警卷第3-4頁)
 2.證人即告訴人甲○○
  (1)110年6月15日警詢筆錄(投警卷第12-15頁)
 3.證人即被害人丁○○
  (1)110年6月10日警詢筆錄(投警卷第50-51頁)
 4.證人即告訴人丙○○
  (1)110年6月9日警詢筆錄(新北警卷第81-83頁)
二、書證部分
 1.基警二分偵字第1100265566號卷(基警卷)
  (1)合作金庫商業銀行南投分行110年08月23日合金南投字第11
     00002619號函暨檢送該分行帳號0000000000000帳戶開戶基
     本資料及交易明細資料(基警卷第5-7頁)
  (2)戊○○之內政部警政署反詐騙諮詢專線紀錄表、臺南市政府
     警察局永康分局永康派出所受理詐騙帳戶通報警示簡便格
     式表、金融機構聯防機制通報單、受(處)理案件證明單、
     受理各類案件紀錄表(基警卷第8、16、18頁)
  (3)帳戶個資檢視(基警卷第9頁)
  (4)合作金庫銀行存款憑條(基警卷第10頁反面)
  (5)LINE對話內容截圖(基警卷第19-23頁)
 2.投投警偵字第1100013856號卷(投警卷)
  (1)帳戶個資檢視(投警卷第9頁)
  (2)甲○○之臺中市政府警察局第二分局永興派出所受理各類案
     件紀錄表、受(處)理案件證明單、受理詐騙帳戶通報警示
     簡便格式表、金融機構聯防機制通報單、內政部警政署反
     詐騙諮詢專線紀錄表(投警卷第10-11、16-17、19-20頁)
  (3)航空運單影本、追蹤查詢頁面內容(投警卷第22-23頁)
  (4)合作金庫銀行帳號0000000000000帳戶存款存摺翻拍照片(
     投警卷第25頁)
  (5)郵政跨行匯款申請書(投警卷第26頁)
  (6)LINE對話內容截圖(投警卷第32-46頁)
  (7)丁○○之臺南市政府警察局麻豆分局麻豆派出所受(處)理案
     件證明單、受理各類案件紀錄表、內政部警政署反詐騙諮
     詢專線紀錄表、切結書、金融機構聯防機制通報單、身分
     證正反面影本(投警卷第52-58頁)
  (8)郵政入戶匯款申請書(投警卷第59頁)
  (9)中華郵政股份有限公司南投郵局110年7月8日投營字第1109
     500921號函暨檢送南投中山街郵局局號000000-0帳號00000
     0-0儲戶基本資料及交易明細(投警卷第60-62頁)
  (10)合作金庫商業銀行南投分行110年11月30日合金南投字第1
      100003873號函暨檢送該分行帳號0000000000000帳戶開戶
      基本資料及交易明細資料(投警卷第63-66頁)
 3.屏警刑偵三字第11038970600號卷(屏警卷)
  (1)合作金庫銀行帳號0000000000000帳戶開戶基本資料、歷史
     交易明細查詢結果(屏警卷第6-9頁)
  (2)手機LINE對話內容翻拍照片(屏警卷第13-23頁)
 4.新北警汐刑字第1114242807號卷(新北警卷)
  (1)丙○○之165專線協請金融機構暫行圈存詐欺款項通報單、臺
     中市政府警察局大雅分局大雅派出所受理詐騙帳戶通報警
     示簡便格式表(新北警卷第98-99頁)
  (2)郵局無摺存款存款人收執聯(新北警卷第135-136頁)
  (3)手機畫面翻拍照片(新北警卷第137頁)
  (4)乙○○Line對話紀錄(新北警卷第160-170頁)
  (5)中華郵政股份有限公司110年12月30日儲字第1100974364號
     函暨檢送該公司帳號00000000000000號帳戶基本資料及客
     戶歷史交易清單(新北警卷第263-265頁)
 5.110年度偵字第4947號卷(110偵4947卷)
  (1)中華郵政股份有限公司南投郵局110年12月28日投營字第11
     02910058號函暨檢送該公司帳號00000000000000號帳戶開
     戶資料及客戶歷史交易清單(110偵4947卷第19-22頁)
  (2)合作金庫商業銀行南投分行110年12月23日合金南投字第11
     00004449號函暨檢送該分行帳號0000000000000帳戶開戶基
     本資料及交易明細資料(110偵4947卷第24-29頁)
 6.110年度偵字第6704號卷(110偵6704卷)
  (1)臺灣土地銀行南投分行110年12月23日南投字笫0000000000
     號函、提款影像畫面擷取照片6張(110偵6704卷第20-23頁)
  (2)合作金庫商業銀行南投分行合金南投字第111000266號函、
     提款影像畫面擷取照片7張(110偵6704卷第24-28頁)
  (3)南投中山街郵局局號0000000帳號0000000客戶歷史交易清
     單(110偵6704卷第35頁)
 7.111年度偵字第1230號卷(111偵1230卷)
  (1)中華郵政股份有限公司南投郵局111年3月17日投營字第111
     2900067號函(111偵1230卷第15頁)